【裁判字號】    98,訴,68
【裁判日期】    981030
【裁判案由】    誣告
【裁判全文】
臺灣臺東地方法院刑事判決                98年度訴字第68號
公  訴  人  臺灣臺東地方法院檢察署檢察官
被      告  甲○○
                    修養護中心）
選任辯護人  林長振律師
上列被告因誣告案件，經檢察官聲請簡易判決處刑（97年度偵字
第1862號），本院認不宜逕以簡易判決處刑（98年度東簡字第89
號），改依通常程序審理，判決如下：
    主  文
甲○○犯誣告罪，處有期徒刑貳月，緩刑貳年。
    犯罪事實
一、甲○○明知洪嘉未以言詞恐嚇甲○○，亦未拘束甲○○之
    行動自由，竟意圖使洪嘉受刑事處分，遂於民國97年7月7
    日上午10時許，至台灣台東地方法院檢察署按鈴申告，以「
    洪嘉於97年5月初來臺東，對甲○○恫稱：甲○○在臺東
    沒有辦法平安過日子，並說甲○○會被張振洋綁架等語，嗣
    甲○○到彰化，並為洪嘉綁架、控制行動自由」等不實情
    節，誣指洪嘉涉犯恐嚇等罪。嗣因洪嘉於97年9月17日
    在台灣台東地方法院檢察署檢察官偵查中堅詞否認有為甲○
    ○指訴之犯行，甲○○復於同日偵查中自白上開指訴之情節
    係屬虛偽，而查悉上情。
二、案經台灣台東地方法院檢察署檢察官偵查起訴。
    理  由
一、本案檢察官、被告及選任辯護人並未就卷內證據資料之證據
    能力有所爭執，且迄於言詞辯論終結前，均未主張有刑事訴
    訟法第159條第1項不得為證據之情形，是應認已同意卷內證
    據均得作為證據，且經本院審酌後，認無不適當之情形，應
    認本案調查之卷內證據均有證據能力，合先敘明。
二、上開犯罪事實，業據被告甲○○於偵查中及本院審理時坦承
    不諱，核與被誣告人洪嘉於偵查中所述情節相符（見97年
    度他字第163號卷34頁偵訊筆錄），是被告之自白核與事實
    相符，應堪採信。本案事證明確，被告上開犯行洵堪認定，
    應依法論科。
三、核被告甲○○所為，係犯刑法第169條第1項之誣告罪。被告
    犯後於所誣告案件裁判確定前自白，有偵查筆錄(97年度他
    字第263號卷第33-34頁)及審判筆錄足稽，應依刑法第172條
    規定減輕其刑。爰審酌被告行為，雖影響國家偵查權之正確
    行使，惟犯後於所誣告案件裁判確定前自白，被誣告人洪嘉
    於偵查中表示不追究被告誣告罪責，被告素行尚佳，非全
    無悔意，並參酌檢察官求處有期徒刑2月，經被告及辯護人
    表示願意接受檢察官求刑等一切情狀，量處如主文所示之刑
    。又因被告前未曾受有期徒刑以上刑之宣告，有臺灣高等法
    院被告全國前案紀錄表一份在卷可稽，檢察官表示對被告宣
    告緩刑2年，被告及辯護人亦表示願意接受，本院認被告經
    此偵審程序及刑之宣告，應知警惕，信無再犯之虞，因認所
    宣告之刑，以暫不執行為適當，爰併予宣告如主文所示之緩
    刑期間。
四、據上論斷，應依刑事訴訟法第299條第1項前段，刑法第169
    條第1項、第172條、第74條第1項第1款，判決如主文。
本案經檢察官蘇炯到庭職行職務。
中    華    民    國    98    年    10    月    30    日
                  刑事第一庭  審判長法  官  蔡崇義
                                    法  官  李俊彬
                                    法  官  陳義忠
以上正本證明與原本無異。
如不服本判決應於收受送達後10日內向本院提出上訴書狀，並應
敘述具體理由；其未敘述上訴理由者，應於上訴期間屆滿後20日
內向本院補提理由書（均須按他造當事人之人數附繕本）。「切
勿逕送上級法院」。告訴人或被害人對於本判決如有不服，請書
具不服之理由狀，請求檢察官上訴者，其上訴期間之計算係以檢
察官收受判決正本之日期為準。
                                    書記官  王希文
中    華    民    國    98    年    10    月    30    日
中華民國刑法第169條（誣告罪）
意圖他人受刑事或懲戒處分，向該管公務員誣告者，處7年以下
有期徒刑。
意圖他人受刑事或懲戒處分，而偽造、變造證據，或使用偽造、
變造之證據者，亦同。
中華民國刑法第172條（偽證、誣告自白減免）
犯第168條至第171條之罪，於所虛偽陳述或所誣告之案件，裁判
或懲戒處分確定前自白者，減輕或免除其刑。


司法院資訊處製作；財團法人民間司法改革基金會備份。
